---
title: "Análise quantitativa de decisões do STF"
subtitle: ""
author: "José de Jesus Filho"
date: "2019/04/29 (atualização: `r Sys.Date()`)"
output:
  xaringan::moon_reader:
    lib_dir: libs
    nature:
      highlightStyle: github
      highlightLines: true
      countIncrementalSlides: false
layout: true
---

# Onde buscar
```{r setup, include=FALSE}
knitr::opts_chunk$set(echo = TRUE, comment = '#> ')
```

```{r eval=FALSE}
library(stf)
library(tidyverse)
```

<div class="my-header">
<span>Jurimetria, 2019-06-08</span></div>

Há basicamente duas fontes, a pesquisa jurisprudencial e o acervo.

[jurisprudencia](http://www.stf.jus.br/portal/jurisprudencia/pesquisarJurisprudencia.asp)

[Acervo](http://www.stf.jus.br/portal/cms/verTexto.asp?servico=estatistica&pagina=decisoesinicio)

A base do acervo é mais segura.

---

# Baixar a relação de casos
Você pode baixar manualmente ou automatizar.

Para automatizar:

```{r,eval=FALSE, echo=TRUE}
library(stf)
download_stf_collection(decision_type = "monocraticas",years=2018,dir="data-raw")
```

---

# Ler o acervo

O comando abaixo lê (importa) o acervo baixado e organiza as informações numa tabela.

```{r eval=FALSE}
monocraticas <- read_stf_collection(classes = "Rcl",years = 2018,dir = "data-raw")

```

---

# Baixar os processos
Há duas formas de baixar os processos. Pelo número do incidente ou pelo número do processo.
A primeira opção é mais rápida, mas nem sempre as planilhas baixadas contêm o número do incidente.
Para fins de demonstração, iremos baixar apenas dois processos.

```{r eval=FALSE}
download_stf_dockets(class="Rcl",docket_number = monocraticas$numero[1:2],
                     pastas = c("partes", "andamentos", "informacoes","decisoes"))
```

---

# Remover colunas desnecessárias
Para esta análise específica, somente algumas colunas são de interesse. O procedimento abaixo seleciona tais colunas.

```{r eval=FALSE}
monocraticas <- monocraticas %>% 
  select(incidente,classe,numero,data_autuacao,relator_atual,tipo_decisao,orgao_julgador,data_andamento)
```

---

# Ler os processos
```{r eval=FALSE}
detalhes <- read_stf_details(path = "detalhes")

andamentos <- read_stf_docket_sheet(path = "andamentos")

informacoes <- read_stf_information(path = "informacoes")

partes <- read_stf_parties(path = "partes")
```

---

# Remover casos não analisados

Apenas casos com trânsito em julgado e que não estão em segredo de justiça

```{r eval=FALSE}
transitado <- andamentos %>% 
  filter(str_detect(titulo,"(?i)transitado")) %>% 
  pull("incidente") %>% 
  unique()

publico <- detalhes %>% 
  filter(!str_detect(sigilo,"Segredo de Justiça")) %>% 
  pull("incidente") %>% 
  unique()


```

---

# Delimitação das partes
Manteremos somente órgãos jurisdicionados como reclamados

```{r eval=FALSE}

partes <- stf::classify_respondent(partes)

remover_conselhos <- conselhos %>%
  select(c(1,4,5)) %>%
  slice(38:57) %>%
  setNames(c("reclamados","incidente","acao")) %>%
  filter(acao=="EXCLUIR")


remover_conselhos[2,1]<-"CONSELHO DA MAGISTRATURA DO TRIBUNAL DE JUSTIÇA DO ESTADO DO RIO GRANDE DO SUL"

partes <- partes %>%
  dplyr::filter(!is.element(incidente,remover_conselhos$incidente),!is.element(reclamado,remover_conselhos$reclamados))

partes <- partes %>%
  filter(instancia!="outros") %>%
  filter(segmento!="outros")

```

---

# Exclusão dos casos inválidos


```{r eval=FALSE}
andamentos <- andamentos %>% 
  filter(!invalido)
```

---

# Baixando os textos das decisões 
```{r eval=FALSE}
dir.create("textos_rtf")
dir.create("textos_pdf")
stf::download_stf_pdf(andamentos,"textos_pdf")
stf::download_stf_rtf(andamentos,"textos_rtf")

textos_rtf <- stf::read_stf_rtf("textos_rtf")
textos_pdf <- stf::read_stf_pdf("textos_pdf")
texto <- bind_rows(textos_rtf,textos_pdf)

```

# Limpeza dos textos

```{r eval=FALSE}
texto <- texto %>%
  unite("docname",extensao,docid,sep="") %>%
  inner_join(andamentos,by="docname")

texto <- texto %>%
  mutate(caracteres=nchar(texto))


texto <- texto %>%
  mutate(texto=str_remove_all(texto,"(?i)documento assinado\\X+?(sob|por)\\s\\w+"))


texto <- texto %>%
  mutate(texto = str_squish(texto))



texto <- texto %>%
  mutate(dispositivo = case_when(
    caracteres > 800 ~{
      stringi::stri_reverse(texto) %>%
        stringi::stri_extract_first_regex("\\X{800}") %>%
        stringi::stri_reverse()
    },
    TRUE ~ texto))



texto <- texto %>%
  mutate(dispositivo=case_when(
    str_detect(texto1,"(?i)(antes? o exposto|ex positis|diante disso|ante o quadro|pelo exposto|diante do exposto|nesse contexto|diante do contexto|por es[st]a razão|pelas razões expostas|por todo o exposto|dessa forma|decis.o:|com essas considerações|nessas condições|sendo assim|face ao exposto|do exposto)") ~{
      str_extract(dispositivo,"(?i)(antes? o exposto|ex positis|diante disso|ante o quadro|pelo exposto|diante do exposto|nesse contexto|diante do contexto|por es[ts]a razão|pelas razões expostas|por todo o exposto|dessa forma|decis.o:|com essas considerações|nessas condições|sendo assim|face ao exposto|do exposto).+")
    },
    TRUE ~ dispositivo))


texto <- texto %>%
  filter(!str_detect(dispositivo,"(?i)defiro a liminar"))

texto <- texto %>%
  mutate(exclusoes = str_extract(texto,"\\X{80}")) %>%
  # filter(!str_detect(cautelar,"MEDIDA CAUTELAR")) %>%
  filter(!str_detect(exclusoes,"(?i)(^Documento|^MINISTÉRIO|^procurador)")) %>%
  filter(!str_detect(exclusoes,"EMB.DECL.")) %>%
  filter(!str_detect(doc,"(?i)(PGR|despacho|certid.o|vista)")|is.na(doc)) %>%
  select(-exclusoes)

```

--- 


```{r eval=FALSE}
texto <- texto  %>%
  dplyr::mutate(decisao = stringi::stri_trans_tolower(dispositivo),
                decisao = abjutils::rm_accent(decisao),
                decisao = case_when(
                  str_detect(decisao,"(nego|negado|negou)\\sseguimento") ~ "nego seguimento",
                  str_detect(decisao,"(desprov\\w+|improv\\w+|improced\\w+)") ~ "improvido",
                  str_detect(decisao,"(nao|nega\\w+)\\s+provi.*")~ "improvido",
                  str_detect(decisao,"(rejeit\\w+|inadmitidos?)") ~ "improvido",
                  str_detect(decisao,"mantiveram") ~ "improvido",
                  str_detect(decisao,"(acolho|acolhido)") ~ "provido",
                  str_detect(decisao,"(deram|da\\-*\\s*se|dando\\-*(se)*|comporta|dou|confere\\-se|se\\s*\\-*da|merece)\\sprovi\\w+") ~ "provido",
                  str_detect(decisao,"parcial\\w*\\sprovimento") ~ "provido",
                  str_detect(decisao,"(nao\\sderam|nao\\smerece|se\\snega|nega\\-*\\s*se|negar\\-*\\s*lhe|nao\\scomporta|negram|negararam|nego|negar|negou)") ~ "improvido",
                  str_detect(decisao,"\\bprovimento") ~ "provido",
                  str_detect(decisao,"\\bprocedente") ~ "provido",
                  str_detect(decisao,"(nao\\sconhec\\w+|nao\\sse\\sconhec\\w+)") ~ "não conhecido",
                  str_detect(decisao,"desconh\\w+") ~ "desconhecido",
                  str_detect(decisao,"nao\\s+conhec\\w+") ~ "desconhecido",
                  str_detect(decisao,"(homolog|desistencia)") ~ "desistência",
                  str_detect(decisao,"diligencia") ~ "conversão em diligência",
                  str_detect(decisao,"sobrest") ~ "sobrestado",
                  str_detect(decisao,"prejudicad\\w*") ~ "prejudicado",
                  str_detect(decisao,"(anular\\w*|nulo|nula|nulidade)") ~ "anulado",
                  TRUE ~ "outros"))

texto <- texto %>%
  mutate(decisao = case_when(
    decisao == "provido" ~ "procedente",
    decisao == "improvido" ~ "improcedente",
    TRUE ~ decisao
  ))

improcedente <- texto %>%
  filter(decisao == "improcedente")

procedente <- texto %>%
  filter(decisao == "procedente")

seguimento <- texto %>%
  filter(decisao=="nego seguimento")


prejudicado<-texto %>%
  filter(decisao=="prejudicado/extinto")

sobrestado <- texto %>%
  filter(decisao=="sobrestado")


outros <- texto %>%
  filter(decisao=="outros")


sucedaneo <- seguimento %>%
  select(texto,docname) %>%
  quanteda::corpus("docname","texto") %>%
  quanteda::kwic("(?i)(suced[aâ]neo|\\bpresta\\b|atalho)",window = 20,valuetype = "regex") %>%
  as_tibble()

sucedaneo<-sucedaneo %>%
  filter(keyword!="presta-se") %>%
  pull("docname") %>%
  unique()

seguimento <- seguimento %>%
  filter(!docname %in% sucedaneo)


sumula_734 <- seguimento %>%
  filter(str_detect(texto,"\\b734\\b")) %>%
  pull("docname") %>%
  unique()

seguimento <- seguimento %>%
  filter(!docname %in% sumula_734)

aderencia <- seguimento %>%
  select(texto,docname) %>%
  quanteda::corpus("docname","texto") %>%
  quanteda::kwic("(?i)ader.ncia",window = 20,valuetype = "regex") %>%
  as_tibble()


```

---



